【裁判字號】    89,訴,1090
【裁判日期】    890714
【裁判案由】    毒品危害防制條例
【裁判全文】
臺灣臺中地方法院刑事判決                        八十九年度訴字第一九號
    公  訴  人  台灣台中地方法院檢察署檢察官
    被      告  甲○○
右列被告因毒品危害防制條例案件，經檢察官提起公訴（八十九年度毒偵字第一八八
號），本院判決如左：
    主  文
甲○○連續施用第一級毒品，累犯，處有期徒刑壹年，扣案摻海洛因之香煙壹支、摻
海洛因之注射針筒貳支，均沒收銷燬之，空注射針筒伍支、藥鏟壹支、美納水空瓶壹
個，均沒收；又施用第二級毒品，累犯，處有期徒刑陸月。主刑之部分，應執行有期
徒刑壹年伍月。
    事  實
一、甲○○曾於民國（下同）八十三年間因違反麻醉藥品管理條例案件，於八十三年
    十二月十九日經本院判處有期徒刑四月確定，於八十四年三月十四日執行完畢；
    復於八十四年間因違反麻醉藥品管理條例案件，於八十四年六月十日經本院判處
    有期徒刑六月確定，於八十四年七月十二日執行完畢。又於八十六年間因違反毒
    品危害防制條例案件，經本院以八十六年訴字第一一號裁定送觀察、勒戒，認無
    繼續施用毒品之傾向，於八十七年十二月十二日再經本院以八十六年訴字第一一
    號判決免刑確定。詎仍不知悔改，基於概括犯意，自八十八年十一月間某日起至
    同年十二月二十八日上午十時許，在台中市○○路一九七號等處，以將海洛因摻
    入香煙內或以海洛因摻美納水，用注射針筒之方式，連續施用第一級毒品海洛因
    多次；又另行起意，於八十八年十二月二十八日前三日內某日，在不詳地點，施
    用第二級毒品安非他命一次。為警於八十八年十二月二十八日十五時五十分許，
    在台中市○○路一九七號查獲，並當場扣得摻海洛因之香煙一支、摻海洛因之注
    射針筒二支、空注射針筒五支、藥鏟一支及美納水空瓶一個。於同日經警採其尿
    液送鑑定，在尿液中檢測出嗎啡及甲基安非他命陽性反應，嗣經檢察官依本院八
    十九年度毒聲字第一○三八號裁定送觀察、勒戒後，認有繼續施用毒品之傾向。
二、案經台中縣警察局霧峰分局報請臺灣臺中地方法院檢察署檢察官偵查起訴。
    理  由
一、訊據被告甲○○固坦承於右揭時地施用第一級毒品海洛因不諱，且有扣案之香煙
    一支、注射針筒二支、空注射針筒五支、藥鏟一支及美納水空瓶一個可稽。上開
    香煙一支及注射針筒二支經送法務部調查局鑑驗結果：該香煙摻有第一級毒品海
    洛因；而該二支針筒均有海洛因殘留。有該局（八九）陸（一）字第八九○三六
    六四一號檢驗通知書乙紙在卷可參。被告雖矢口否認有施用第二級毒品安非他命
    之犯行，惟查：被告於上開時地為警查獲時所採集之尿液（尿液編號00000
    00號），經送檢驗結果確係呈甲基安非他命及嗎啡陽性反應，有台中縣衛生局
    八十九年一月二十一日八九衛字第一五八九號函及所附具檢驗尿水報告書、台中
    縣警察局霧峰分局委託驗尿代號與真實姓名對照表各乙紙在卷可稽，而該盛裝尿
    液之瓶子，原係乾淨，瓶內盛裝之尿液是被告甲○○所親自排放封緘的，此為被
    告所是認，亦有被告之警訊筆錄附卷可憑。足見被告確於上開時地有為施用海洛
    因及安非他命之犯行。是被告辯稱其未施用第二級毒品安非他命，顯係臨訟飾卸
    之詞，尚難採信。又被告前因施用毒品案件，經本院以八十六年訴字第一一號裁
    定送觀察、勒戒後，認無繼續施用毒品之傾向，而由本院於八十七年十二月十二
    日由本院以八十六年訴字第一一號判決免刑確定。有本院判決書、台灣台中地方
    法院檢察署刑案資料查註紀錄表及台灣高等法院被告全國前案紀錄表各乙份在卷
    足憑。被告於五年內再犯毒品危害防制條例第十條第一項、第二罪之罪，經裁定
    送觀察、勒戒，認有繼續施用毒品傾向，並有台灣台中看守所以（八十九）中所
    太總字第一二○○號函暨所附具之有無繼續施用傾向證明書各乙紙在卷可查。本
    件事證明確，被告犯行洵堪認定，應依法論科。
二、按海洛因係毒品危害防制條例所定之第一級毒品，而安非他命係同條例所定之第
    二級毒品，未經許可，均不得非法施用。而被告經依同條例第三十五條第三款之
    規定為免刑之判決後，五年以內再犯同條例第十條之罪，經觀察、勒戒後，認有
    繼續施用之傾向，已如前述。是核被告所為，係犯毒品危害防制條例第十條第一
    項之施用第一級毒品罪及同法第二項之施用第二級毒品罪。被告先後多次施用毒
    品海洛因之行為，時間緊接，犯罪構成要件相同，顯係基於概括犯意反覆為之，
    為連續犯，爰依刑法第五十六條規定論以一罪，並加重其刑。又被告曾於八十三
    年間因違反麻醉藥品管理條例案件，於八十三年十二月十九日經本院判處有期徒
    刑四月確定，於八十四年三月十四日執行完畢；復於八十四年間因違反麻醉藥品
    管理條例案件，於八十四年六月十日經本院判處有期徒刑六月確定，於八十四年
    七月十二日執行完畢等情，有臺灣臺中地方法院檢察署刑案資料查註紀錄表及台
    灣高等法院被告全國前案紀錄表在卷可參，其於刑之執行完畢後，五年以內再犯
    本件有期徒刑以上之罪，均為累犯，爰依刑法第四十七條規定，加重其刑，就施
    用第一級毒品部分，並依法遞加之。所犯上開二罪間，犯意各別，行為互殊，應
    予分論併罰。爰審酌被告犯罪之動機、施用毒品係戕害自身健康、所生危害、施
    用期間之長短及犯後態度等一切情狀，分別量處如主文所示之刑，並定其應執行
    之刑。扣案之摻海洛因之香煙一支及摻海洛因之注射針筒二支，其上之海洛因與
    香煙及注射針筒均已無法分離，應依毒品危害防制條例第十八條第一項前段之規
    定，宣告沒收並銷燬之。又藥鏟一支、美納水空瓶一個為被告所有且係供其犯罪
    所用之物，空注射針筒五支為被告所有而供犯罪預備之物，均應依刑法第三十八
    條第一項第二款沒收之。
據上論斷，應依刑事訴訟法第二百九十九條第一項前段，毒品危害防制條例第十條第
一項、第二項、第二十條第三項、第十八條第一項前段，刑法第十一條前段、第五十
六條、第四十七條、第五十一條第五款、第三十八條第一項第二款，判決如主文。
中        華        民        國    八十九    年    七    月    十四    日
                              台灣台中地方法院刑事第二庭
                              審判長  法  官  蔡  名  曜
                                      法  官  林  靜  芬
                                      法  官  劉  麗  瑛
右正本證明與原本無異。
如不服本判決，應於送達後十日內向本院提出上訴狀 （須附繕本） ，上訴於台灣高
法院台中分院。
                                      書記官
中        華        民        國    八十九    年    七    月    十四    日
附錄論罪科刑法條
毒品危害防制條例第十條第一項、第二項
施用第一級毒品者，處六月以上五年以下有期徒刑。
施用第二級毒品者，處三年以下有期徒刑。


司法院資訊處製作；財團法人民間司法改革基金會備份。
